【裁判字號】    99,台抗,16
【裁判日期】    990114
【裁判案由】    聲請假扣押
【裁判全文】
最高法院民事裁定                九十九年度台抗字第一六號
再 抗告 人  甲○○○
            乙 ○ ○
            丙 ○ ○
            丁 ○ ○
            戊 ○ ○
            己 ○ ○
共      同
訴訟代理人  簡 旭 成律師
            黃 啟 逢律師
上列再抗告人因與相對人庚○○間聲請假扣押事件，對於中華民
國九十八年九月二十九日台灣高等法院裁定（九十八年度抗字第
一四四八號），提起再抗告，本院裁定如下：
    主  文
再抗告駁回。
再抗告訴訟費用由再抗告人負擔。
    理  由
按對於抗告法院所為抗告有無理由之裁定再為抗告，僅得以其適
用法規顯有錯誤為理由，此觀民事訴訟法第四百八十六條第四項
之規定自明。所謂適用法規顯有錯誤者，係指原裁定所適用之法
規顯然不合於法律規定，或與司法院現尚有效及大法官會議之解
釋，或本院現尚有效之判例顯然違反，或消極的不適用法規，顯
然影響裁判者而言（本院六十年台再字第一七○號判例參照）。
本件相對人向台灣台北地方法院（下稱台北地院）聲請假扣押，
經該院裁定准予其聲請，再抗告人提起抗告，原法院以：相對人
主張伊與再抗告人甲○○○同為被繼承人林玉蘭之繼承人，再抗
告人乙○○等五人為甲○○○之子媳，再抗告人六人共同偽造不
實之繼承系統表，排除伊而由甲○○○單獨繼承後，復通謀虛偽
以買賣、贈與方式將侵權所得不動產過戶予再抗告人乙○○等五
人，依照伊之繼承權比例，伊被侵害約新台幣（下同）一千五百
萬元，爰聲請就再抗告人財產於一千萬元之範圍內為假扣押等語
，業據提出戶籍登記謄本、拋棄繼承備查通知、繼承系統表、遺
產稅繳清證明書、土地、建物登記謄本等；可認為就假扣押之請
求已有相當釋明。就假扣押之原因，除提出再抗告人甲○○○將
繼承所得不動產分別以買賣、贈與方式登記於再抗告人乙○○等
五人名下之土地、建物登記謄本外，亦有再抗告人戊○○、丙○
○設定最高限額抵押權之土地、建物登記謄本，可認假扣押之原
因釋明雖有未足，然其陳明願供擔保以補釋明之不足，原裁定酌
定相當擔保金額准其所請，即無不合等詞，爰維持台北地院之裁
定，駁回再抗告人之抗告，經核並無適用法規顯有錯誤之情事。
查本件係由再抗告人向原法院提出抗告，再抗告人即有向原法院
陳述任何意見之機會，自不發生違背民事訴訟法第五百二十八條
第二項規定之問題。又相對人於聲請假扣押時已表明其係就金錢
或得易為金錢請求之請求聲請假扣押，自得予以准許。另再抗告
論旨其餘所指，係屬實體上之問題，非抗告法院所能審究，乃據
以指摘原裁定不當，聲明廢棄，非有理由。
據上論結，本件再抗告為無理由。依民事訴訟法第四百九十五條
之一第二項、第四百八十一條、第四百四十九條第一項、第九十
五條、第七十八條，裁定如主文。
中    華    民    國  九十九  年    一    月   十四   日
                      最高法院民事第五庭
                          審判長法官  朱  建  男
                                法官  顏  南  全
                                法官  林  大  洋
                                法官  沈  方  維
                                法官  王  仁  貴
      本件正本證明與原本無異
                                      書  記  官
中    華    民    國  九十九  年    一    月  二十六  日
                                                      K

司法院資訊處製作；財團法人民間司法改革基金會備份。
